# 与交易所达成口头协议有这样的事情？

提问人：ybstream 时间：2014-12-09 15:05:09
在审计时有这样一个情况，公司 4 月做了营业外收入 300 多万，系最大股东在季报报出前十天，买卖股票，按照交易所规定，在十天内不得交易股票，要通报批评，但是因为当时他人在加拿大，时间比北京时间晚十几个小时，按加拿大的时间算为 11 天，所以在和交易所人员达成口头协议，免于通报批评，但是需要以当时交易额的10%作为罚款缴纳公司， 怎么审计？可以向交易所函证？

回答人：chenyiwei
向交易所监管人员沟通确认该项安排的存在；取得该股东与公司之间就罚款问题达成的协议，并向该股东函证；核实款项的实际收取情况等。